【裁判字號】    98,重訴,278
【裁判日期】    981002
【裁判案由】    所有權移轉登記
【裁判全文】
臺灣臺北地方法院民事判決    九十八年度重訴字第二七八號
原      告  甲○○○
            丁○○
            乙○○
            丙○○
上四人共同
訴訟代理人  廖振洲律師
被      告  己○○
訴訟代理人  戊○○
上列當事人間所有權移轉登記事件，本院於民國九十八年九月三
十日言詞辯論終結，判決如下：
    主  文
被告應將其所有位於台北縣新莊市○○○段一小段六十二地號、
六十五地號土地所有權應有部分其中十萬分之三八八四移轉登記
與原告。
訴訟費用由原告負擔。
    事實及理由
一、原告主張：
（一）原告丁○○、乙○○及丙○○之父親即原告甲○○○之配
      偶王恩善與被告之父親鄧漢英前於民國六十三年間共同出
      資購買座落於台北縣新莊市○○段頭前小段二九六及二九
      七地號土地（以下簡稱系爭土地），雙方約定由鄧漢英擔
      任出名合夥人，將系爭土地登記為鄧漢英所有，王恩善則
      為隱名合夥人，雙方並簽定隱名合夥購買土地契約書，依
      據契約書之約定，王恩善可分得一百坪土地。嗣後王恩善
      於七十二年間死亡，原告等四人繼承王恩善本於系爭契約
      之權利。
（二）系爭土地之後分割為同段二九六、二九六之一至二九六至
      八及二九七、二九七之一至二九七之八等十八筆土地，並
      經台北縣新店市公所徵收其中二九六之二、二九六之四、
      二九六之五及二九七之二等四筆土地，鄧漢英即依王恩善
      之出資比例，將徵收補償金其中新台幣（下同）四十四萬
      六千七百零七元交予原告丁○○收受，原告等人就上開土
      地可得分得之面積即因此減縮為八三. 八四四六坪即二七
      七. 一七二二平方公尺，換算應有部分為十萬分之三八八
      四，其後，上開土地再因台北縣新莊副都市中心市地重劃
      合併為台北縣新莊市○○○段一小段六二及六五地號土地
      ，面積則減縮為三七八八. 四七平方公尺。
（三）嗣鄧漢英於九十二年間過世，依據民法第七百零八條第四
      款之規定「隱名合夥契約，因左列事項之一而終止：四、
      出名營業人死亡或受禁治產之宣告者」，上開合夥關係因
      此消滅，原告等四人即可依據同法第七百零九條之規定，
      請求鄧漢英之繼承人返還隱名合夥人之出資及給與其應得
      之利益。而上開六二、六五地號土地業已辦理分割繼承登
      記，上開土地登記為被告所有，原告爰訴請被告應將上開
      土地應有部分各十萬分之三八八四移轉登記予原告。
（四）綜上，原告爰訴請被告應將其所有位於台北縣新莊市○○
      ○段一小段六十二地號、六十五地號土地所有權應有部分
      其中十萬分之三八八四移轉登記與原告。
二、被告辯稱：被告對於原告所主張之上開事實，以及原告請求
    被告應將上開六十二、六十五地號土地其中所有權應有部分
    十萬分之三八八四移轉登記為原告所有，均不爭執，被告以
    及鄧漢英之其餘繼承人均已同意辦理上開土地移轉登記，僅
    因原告自身漏列其中原地號為二九七之八地號土地，以及應
    有部分比例計算錯誤為十萬分之四一六０，地政機關不願配
    合辦理登記，現原告循法律途徑再行提起本訴，俾便辦理移
    轉登記，訴訟費用應由原告自行負擔。
三、經查，原告就其上開主張，已提出台灣省台北縣土地登記謄
    本（原證一）、系爭契約書（原證二）、王恩善除戶戶籍謄
    本及繼承系統表（原證三）、土地登記謄本（原證五、原證
    十）、土地登記謄本及台北縣新莊市副都市中心市地重劃區
    重劃前重劃後土地分配清冊（原證六）各一份為證，又被告
    對於原告所主張之上開事實均不為爭執，按當事人對於他造
    主張之事實，於言詞辯論時不爭執者，視同自認。民事訴訟
    法第二百八十條第一項有明文規定。據此，原告前揭主張，
    應屬實在。又按因下列行為所生之費用，法院得酌量情形，
    命勝訴之當事人負擔其全部或一部：、一、勝訴人之行為，
    非為伸張或防衛權利所必要者。民事訴訟法第八十一條第一
    款有明文規定，被告辯稱原告應負擔本案訴訟費用，而為原
    告所不否認，是訴訟費用應由原告負擔。
據上論結，本件原告之訴為有理由，依據民事訴訟法第八十一條
第一款，判決如主文。
中    華    民    國  九十八  年    十    月    二   日
                  民事第四庭    法  官  匡  偉
以上正本係照原本作成
如對本判決上訴，須於判決送達後二十日內向本院提出上訴狀
中    華    民    國  九十八  年    十    月    二   日
                                書記官  巫玉媛


司法院資訊處製作；財團法人民間司法改革基金會備份。
